【裁判字號】    99,上易,208
【裁判日期】    990127
【裁判案由】    毒品危害防制條例
【裁判全文】
臺灣高等法院刑事判決                 99年度上易字第208號
    上訴人
    即被告  甲○○
上列被告因毒品危害防制條例案件，不服臺灣臺北地方法院98年
度易字第3274號，中華民國98年12月31日第一審判決（起訴案號
：臺灣臺北地方法院檢察署98年度毒偵字第2934號），提起上訴
，本院判決如下：
    主  文
上訴駁回。
    理  由
壹、不服地方法院第一審判決上訴，須提出上訴書狀，並敘述具
    體理由，為上訴必備程式；所提書狀未敘述上訴理由，或僅
    曾以言詞陳述上訴理由，應於上訴期間屆滿後20日內補提理
    由書於原審法院。
    原審法院認逾期未補提上訴理由，應定期間先命補正；逾期
    未補正，為上訴不合法律上程式，應以裁定駁回。如已提出
    上訴理由，但所提非屬具體理由，則由第二審法院以上訴不
    合法律上程式，判決駁回。
    刑事訴訟法第350條、第362條與第367條明文規定。
貳、所謂具體理由，必是依據卷內既有訴訟資料或提出新事證，
    指摘或表明第一審判決有何採證認事、用法或量刑等足以影
    響判決本旨的不當或違法，而構成應予撤銷的具體事由。例
    如：依憑證據法則具體指出所採證據何以不具證據能力，或
    依憑卷證資料，明確指出所為證據證明力的判斷如何違背經
    驗、論理法則；如僅稱原判決認定事實錯誤、違背法令、量
    刑過重或輕縱，而未依上述意旨指出具體事由，或形式上雖
    已指出具體事由，但該事由縱使屬實，也不足以認為原判決
    有何不當或違法，例如：對不具有調查必要性的證據，法院
    未依聲請調查也未說明理由，或援用證據不當，但除去該證
    據仍應為同一事實認定，皆不屬於已具體敘明理由，以與第
    二審上訴制度旨在請求第二審法院撤銷、變更第一審不當或
    違法判決，實現個案救濟的立法目的相契合，並節制濫行上
    訴，最高法院97年台上字第892號判決參照。
、原判決認定被告於民國（下同）98年8 月11日經警緝獲採尿
    前回溯96小時（或120 小時）內某時，在台北縣板橋市友人
    住處，施用第二級毒品甲基安非他命1 次的犯行，有臺北市
    政府警察局偵辦毒品案件尿液檢體委驗單、臺灣尖端先進生
    技醫藥股份有限公司98年8 月21日濫用藥物尿液檢驗報告：
    被告尿液呈甲基安非他命陽性反應可憑。參酌被告自96年起
    有多次因施用毒品而遭起訴判決的前案紀錄，足認被告為常
    年施用毒品屢誡不改的累犯。被告否認犯行的辯解，不可採
    信，犯罪事實明確。審酌被告毒品犯行前案累累，於審理期
    間雖有認罪言詞但供詞反覆，不具悔意等一切情狀，就所犯
    毒品危害防制條例第10條第2 項施用第二級毒品罪，累犯，
    依檢察官求刑，判處有期徒刑8 月。經核原審認事用法並無
    違法、失當。
肆、上訴意旨略以：被告於98年7 月以後即未再施用毒品。驗尿
    結果呈陽性反應，應是過去施用毒品所造成的結果等語。
    經查：
    被告曾於98年6 月18日因施用第二級毒品，經原審法院98年
    度易字第2548號判處有期徒刑4 月。被告該次施用毒品犯行
    ，體內的安非他命毒品至遲應於5 日後排出，有行政院衛生
    署管制藥品管理局91年9 月23日管檢字第109652號函通告可
    憑。被告辯稱應是過去施用毒品造成的結果等語，不能採信
    。
伍、上訴理由不足以認為原判決有何不當或違法，上訴不合法，
    應予駁回，並不經言詞辯論為之。
    依刑事訴訟法第367條前段、第372條，判決如主文。
中    華    民    國    99    年    1     月    27    日
                  刑事第六庭  審判長法  官  林明俊
                                    法  官  吳淑惠
                                    法  官  郭豫珍
以上正本證明與原本無異。
不得上訴。
                                    書記官  胡勤義
中    華    民    國    99    年    2     月    1     日


司法院資訊處製作；財團法人民間司法改革基金會備份。
